臺灣雲林地方法院刑事判決　　　　　　　　　　　　　九十一年度簡上字第四八號
　　上　訴　人　臺灣雲林地方法院檢察署檢察官
　　被　　　告　丙○○
　　選任辯護人　施登煌
右上訴人因被告妨害自由案件，不服本院北港簡易庭九十一年度港簡字第九二號，中
華民國九十一年七月二十三日第一審簡易判決（聲請案號：臺灣雲林地方法院檢察署
九十一年度偵字第二一一九號），本院管轄第二審之合議庭判決如左：
    主  文
原判決撤銷。
丙○○連續以加害生命、身體之事，恐嚇他人致生危害於安全，處有期徒刑參月，如
易科罰金，以參佰元折算壹日。
    事  實
一、緣丙○○曾前往嘉義縣東石鄉鰲鼓村之「雙園小吃部」消費而認識服務小姐乙○
    ○，嗣因丙○○前往「雙園小吃部」消費時，要求乙○○坐檯，均為乙○○所拒
    絕，丙○○乃基於恐嚇之概括犯意，自民國九十一年四月二十九日凌晨一時許起
    ，至同年五月二日晚上九時許止，連續以其所有之0000000000號行動
    電話及未顯示來電之不詳電話號碼，撥打乙○○所有之0000000000號
    行動電話（其中九十一年四月二十九日凌晨一時許，乙○○是在雲林縣北港鎮○
    ○路六十五號七樓接獲丙○○之電話）多通，除以「你去給人幹」（臺語）之言
    語謾罵乙○○外，並以「你會被人潑硫酸」、「不讓你生存」（均臺語）等加害
    生命、身體之事恫嚇乙○○，使其不敢外出工作，致生危害於乙○○之安全。
二、案經乙○○訴由雲林縣警察局北港分局報請臺灣雲林地方法院檢察署檢察官偵查
    後聲請簡易判決。
    理  由
一、訊之被告丙○○，對於右述時間以行動電話0000000000號及不詳電話
    ，撥打告訴人乙○○之行動電話0000000000號多通，以「你會被人潑
    硫酸」、「不讓你生存」等話語，恐嚇告訴人乙○○等事實，於本院審理時已坦
    白承認，核與告訴人乙○○於警訊、偵審中指訴之情節相符，並有告訴人乙○○
    提出之被告電話通話錄音帶一捲扣案可佐，而該錄音帶經檢察官於偵查中當庭勘
    驗屬實，並記明筆錄，亦有該訊問筆錄在卷可憑。本件事證明確，被告犯行可以
    認定。
二、核被告丙○○所為，係犯刑法第三百零五條之恐嚇危害安全罪。其先後多次恐嚇
    犯行，時間緊接，方法相同，觸犯構成要件相同之罪，顯係基於概括犯意為之，
    為連續犯，依刑法第五十六條之規定，以一罪論，並加重其刑。原審認被告罪證
    明確，予以論罪科刑，固非無見，惟查：(一)被告所撥打之告訴人電話為告訴人所
    有之0000000000號行動電話，業經告訴人於警訊及偵查中證述甚詳，
    原審之犯罪事實雖引用檢察官聲請簡易判決處刑書之記載，然該聲請簡易判決處
    刑書之犯罪事實，對於告訴人乙○○之行動電話，僅記載「（電話號碼詳卷）」
    ，犯罪事實未能明確；(二)又恐嚇係指以將來之惡害通知他人而言，「默不出聲」
    難認即屬恐嚇，原審引用檢察官聲請簡易判決處刑書記載，認「默不出聲」屬於
    被告恐嚇手法之一，亦有未洽；(三)又被告於檢察官偵查中已承諾：以後不再打電
    話給告訴人，也不會去打擾告訴人之生活等語，然被告犯後不僅不知悔改，有所
    警惕，於接獲原審判決後，於九十一年七月底、八月間，又一再撥打電話騷擾告
    訴人，此有告訴人0000000000號行動電話通聯紀錄附於本審案卷可稽
    。對此被告雖辯稱係向告訴人追討三萬元之借款而打電話云云，但為告訴人所否
    認，被告亦未能提出借據以資證明，而參酌被告撥打予告訴人之電話，有時一日
    即接續撥打十餘通，顯與催討借款之常情不符，被告上開所辯顯難採信。且被告
    於事後仍不定時、連續撥打電話騷擾。由此可見，被告於檢察官偵查中佯裝有所
    悔改，足使原審於量刑時，產生輕判，且被告於原審判決拘役二十日後，仍再三
    撥打電話嚴重騷擾告訴人，於本院審理過程，亦未能積極與告訴人達成民事和解
    ，足見其犯後態度不佳，原審判決被告拘役二十日，並諭知易科罰金之折算標準
    ，量刑亦嫌過輕。故原審判決既有上開不當情形，檢察官依告訴人之聲請提起上
    訴，指摘被告惡性重大，犯後毫無悔意，仍對告訴人騷擾等語，即為有理由，自
    應由本院撤銷改判。爰審酌被告並無犯罪前科，素行尚良好，因告訴人拒絕坐檯
    ，即以電話恐嚇告訴人，其犯罪動機、目的、手段，經檢察官偵訊，被告已表示
    不再打電話予告訴人，卻未悔改，一再騷擾告訴人，犯後態度不佳，且未與告訴
    人達成民事和解，且告訴人為肢體障礙之弱女子，所受損害非輕等一切情狀，量
    處有期徒刑三月，並諭知易科罰金之折算標準，以示懲儆。至告訴代理人雖以上
    訴理由狀指稱：
    (一)被告恐嚇告訴人之目的之一，係為迫使告訴人不得在雙園小吃部繼續工作，意
    在妨害告訴人之工作自由營生權利，致告訴人受嚇感懼，而辭去雙園小吃部之工
    作，認此部分涉犯刑法第三百零四條之強制罪嫌；(二)被告恐嚇之另一目的，係逼
    使告訴人所取得之民事和解支票，不為支票之提示，為支票發票人即第三人黃佩
    菁之不法利益，雖告訴人仍提示，惟被告仍觸犯刑法第三百四十六條第三項、第
    二項之恐嚇得利未遂罪嫌云云。然查：(一)刑法第三百零五條之恐嚇罪，係指單純
    以將來加害生命、身體、自由、名譽、財產之事，恐嚇他人致生危害於安全者而
    言。而刑法第三百零四條之強制罪，則係指對於他人之生命、身體等，以現實之
    強暴脅迫手段加以危害要挾，使人行無義務之事或妨害人行使權利而言（最高法
    院七十二年度臺上字第五六一八號、八十四年度臺非字第一九四號刑事判決意旨
    、司法院第二、四期司法業務研究會法律問題研究參照）。本案被告僅係單純地
    透過電話，對於告訴人施以將來之惡害通知，並未以現實之強暴、脅迫手段，使
    告訴人行無義務之事或妨害告訴人行使權利，即與刑法第三百零四條之強制罪要
    件不符；(二)又刑法第三百四十六條第二項之恐嚇得利罪係以意圖為自己或第三人
    不法之利益，而以恐嚇手段，獲得不法之利益而言。本案依告訴代理人之指述，
    雖被告有於電話中，恐嚇告訴人不得將先前已達成和解而由案外人黃佩菁所開立
    之支票一紙提示，惟依告訴代理人之電話譯文內容觀之，被告僅於電話中要告訴
    人不得將支票提示，並未脅迫告訴人，要求告訴人將該支票返還，使發票人免除
    該支票之支付義務，或免除被告達成和解後所負之民事債務，告訴人縱使因此未
    提示支票兌現，仍可透過民事請求，獲取賠償，難認被告獲有不法之利益，附予
    敘明。
據上論斷，應依刑事訴訟法第四百五十五條之一第一項、第三項、第三百六十九條第
一項前段、第三百六十四條、第二百九十九條第一項前段，刑法第五十六條、第三百
零五條、第四十一條第一項前段，罰金罰鍰提高標準條例第一條前段、第二條，判決
如主文。
本案經檢察官甲○○到庭執行職務。
中      華      民      國      九十一      年      十二    月    九    日
                                        臺灣雲林地方法院刑事第一庭
                                            審判長法  官  翁  慶  珍
                                                  法  官  許  佩  如
                                                  法  官  廖  國  勝
右正本證明與原本無異。
不得上訴。
                                                  書記官  顏  錦  清
中      華      民      國      九十一      年      十二    月    九    日
